【裁判字號】    97,訴,4963
【裁判日期】    971219
【裁判案由】    毒品危害防制條例
【裁判全文】
臺灣板橋地方法院刑事判決              97年度訴字第4963號
公  訴  人  臺灣板橋地方法院檢察署檢察官
被      告  甲○○
上列被告因違反毒品危害防制條例案件，經檢察官提起公訴（九
十七年度毒偵字第八五五六號），被告就被訴事實為有罪陳述，
本院改行簡式審判程序審理，判決如下：
    主  文
甲○○施用第一級毒品，累犯，處有期徒刑捌月。
    事  實
一、甲○○前於民國九十年間因施用毒品案件，經本院裁定送觀
    察、勒戒後，認有繼續施用毒品之傾向，於九十一年一月十
    五日令入戒治處所施以強制戒治，九十一年七月十二日停止
    戒治，轉執行另案徒刑，至九十一年十二月三十日強制戒治
    執行完畢，臺灣板橋地方法院檢察署檢察官乃於九十二年一
    月十三日以九十二年度戒毒偵字第二十八號為不起訴處分確
    定。嗣於九十五年間，先因竊盜案件經本院以九十五年度簡
    字第三五○六號判處有期徒刑四月確定，又於前揭強制戒治
    執行完畢釋放後五年內，再犯施用第一級毒品罪，經本院以
    九十五年度訴字第二三九六號判處有期徒刑八月確定，另因
    詐欺案件經臺灣士林地方法院以九十六年度簡字第五十九號
    判處有期徒刑三月確定，復因持有第二級毒品案件經臺灣桃
    園地方法院以九十五年度桃簡字第二二七四號判處拘役五十
    日確定，上揭四罪刑後經本院以九十六年度聲減字第一五○
    四號裁定減刑且定其應執行刑為有期徒刑六月及拘役二十五
    日，並均於九十六年八月九日縮刑期滿執行完畢。又於九十
    七年間因施用毒品案件，經本院各以九十七年度訴字第一○
    四九號判處有期徒刑九月，經上訴臺灣高等法院駁回上訴而
    確定（現執行該徒刑中），及以九十七年度訴字第四三二四
    號判處有期徒刑八月在案。詎仍不知悔改，復基於施用第一
    級毒品海洛因之犯意，於九十七年九月十六日上午某時許，
    在臺北縣鶯歌鎮○○街八十八號五樓住處，以針筒注射方式
    施用毒品海洛因（上開施用毒品器具於施用後業已丟棄滅失
    ）。嗣於同日下午六時許，在臺北縣政府警察局三峽分局採
    尿而為警查獲。
二、案經臺北縣政府警察局三峽分局移送臺灣板橋地方法院檢察
    署檢察官偵查起訴，本院改行簡式審判程序審理。
    理  由
一、訊據被告甲○○對於上揭施用海洛因之犯行坦承不諱。被告
    為警查獲時所採之尿液，分別以ＥＩＡ酵素免疫分析法初驗
    、ＧＣ／ＭＳ氣相層析質譜儀法確認複驗後均呈鴉片類之陽
    性反應，此有臺灣檢驗科技股份有限公司九十七年十月三日
    濫用藥物檢驗報告一紙（見偵查卷第五頁）在卷足稽。按依
    現行（修正後）毒品危害防制條例就施用毒品者，祇於「初
    犯」及「五年後再犯」二種情形，有其追訴條件之限制，即
    須於初犯經觀察、勒戒或強制戒治釋放後，五年內均無施用
    毒品之行為，始能認其前所實施之觀察、勒戒或強制戒治已
    足遮斷毒癮，而得於五年後再犯時，再予適用初犯之規定，
    重行觀察、勒戒等程序。倘五年內已經再犯，被依法追訴處
    罰，縱其第三次（或第三次以上）施用毒品之時間在初犯釋
    放五年以後，即與「五年後再犯」之情形有別，且因已於「
    五年內再犯」，顯見其再犯率甚高，原實施觀察、勒戒或強
    制戒治，已無法收其實效，而無五年戒斷期之存在，自無再
    經觀察、勒戒及強制戒治之必要，應得逕行追訴處罰，此有
    最高法院九十五年度台上字第一○七一號判決足資參照。查
    被告曾於九十年間因施用毒品案件，經本院裁定送觀察、勒
    戒後，認有繼續施用毒品之傾向，於九十一年一月十五日令
    入戒治處所施以強制戒治，九十一年七月十二日停止戒治，
    轉執行另案徒刑，至九十一年十二月三十日強制戒治執行完
    畢，臺灣板橋地方法院檢察署檢察官乃於九十二年一月十三
    日以九十二年度戒毒偵字第二十八號為不起訴處分確定。嗣
    於九十五年間，先因竊盜案件經本院以九十五年度簡字第三
    五○六號判處有期徒刑四月確定，又於前揭強制戒治執行完
    畢釋放後五年內，再犯施用第一級毒品罪，經本院以九十五
    年度訴字第二三九六號判處有期徒刑八月確定，另因詐欺案
    件經臺灣士林地方法院以九十六年度簡字第五十九號判處有
    期徒刑三月確定，復因持有第二級毒品案件經臺灣桃園地方
    法院以九十五年度桃簡字第二二七四號判處拘役五十日確定
    ，上揭四罪刑後經本院以九十六年度聲減字第一五○四號裁
    定減刑且定其應執行刑為有期徒刑六月及拘役二十五日，並
    均於九十六年八月九日縮刑期滿執行完畢。又於九十七年間
    因施用毒品案件，經本院各以九十七年度訴字第一○四九號
    判處有期徒刑九月，經上訴臺灣高等法院駁回上訴而確定（
    現執行該徒刑中），及以九十七年度訴字第四三二四號判處
    有期徒刑八月在案，被告本次再犯施用毒品犯行，依上揭最
    高法院判決意旨，顯非五年後再犯，自合於毒品危害防制條
    例第二十三條第二項之起訴條件，此有臺灣高等法院被告前
    案紀錄表、臺灣高等法院在監在押全國紀錄表附卷可按。被
    告出於任意性之自白核與事實相符，事證明確，犯行洵堪認
    定，應依法論科。
二、核被告所為，係犯毒品危害防制條例第十條第一項施用第一
    級毒品罪。其施用前持有第一級毒品之行為為施用第一級毒
    品行為之當然手段，為施用之行為所吸收不另論罪。被告曾
    有事實欄所載之前科犯行，最近一次徒刑之執行完畢紀錄係
    九十六年八月九日，此有上開被告前案紀錄表在卷可稽，被
    告於五年以內，故意再犯本件最重本刑為有期徒刑以上之罪
    ，應依刑法第四十七條第一項之規定，論以累犯，並加重其
    刑。爰審酌被告屢次施用毒品而不思悔改，品行不端，意志
    力薄弱，其施用毒品經強制戒治後，仍無法斷絕施用毒品惡
    習，若非將其處以較長之刑期，與社會上毒品來源隔離，使
    其能深自反省，斷絕與毒品之接觸，不足以改正施用毒品惡
    習，並懲所犯及被告犯罪後對於施用毒品之犯行，已經坦承
    ，態度良好等一切情狀，量處如主文所示之刑，以資懲儆。
據上論斷，應依刑事訴訟法第二百七十三條之一第一項、第二百
九十九條第一項前段，毒品危害防制條例第十條第一項，刑法第
十一條前段、第四十七條第一項，判決如主文。
本案經檢察官林珮菁到庭執行職務。
中    華    民    國    97    年    12    月    19    日
                    臺灣板橋地方法院刑事第四庭
                              法  官  王綽光
以上正本證明與原本無異
如不服本判決應於收受送達後十日內向本院提出上訴書狀，並應
敘述上訴理由; 其未敘述上訴理由者，應於上訴期間屆滿後二十
日內向本院補提理由書（均需按他造當事人之人數附繕本，切勿
逕送上級法院）
                              書記官  許清秋
中    華    民    國    97    年    12    月    19    日
附錄論罪科刑法條全文：
毒品危害防制條例第十條
施用第一級毒品者，處六月以上五年以下有期徒刑。
施用第二級毒品者，處三年以下有期徒刑。


司法院資訊處製作；財團法人民間司法改革基金會備份。
